臺灣嘉義地方法院刑事判決
110年度易字第606號
公  訴  人  臺灣嘉義地方檢察署檢察官
被      告  何銘琦


上列被告因竊盜案件，經檢察官提起公訴（110年度偵字第10074
號），本院判決如下：
    主  文
何銘琦犯竊盜罪，累犯，處拘役肆拾日，如易科罰金，以新臺幣
壹仟元折算壹日。
    犯 罪 事 實
一、何銘琦於民國110年9月22日11時55分許，駕駛其任職「長虹
    太陽能有限公司」所有之車牌號碼000-0000號自用小貨車，
    至嘉義縣○○鎮○○里○○○○000號「過溝Tea's原味」附近停放後
    ，徒步經過正在購買飲料之林亦宣所停放之車牌號碼000-00
    0號重型機車旁，見該輛普通重型機車鑰匙孔下方置物框內
    放有林亦宣所有0000000000號之IPHONE 11手機1支（價值約
    新臺幣〈下同〉25,000元），竟意圖為自己不法之所有，基於
    竊盜犯意，趁無人注意之際，徒手竊取之，得手後，迅即駕
    駛前揭自用小貨車逕往嘉義縣東石鄉西崙村慈靈宮廣場，將
    該支手機藏在廢棄之車牌號碼0000-00號自用大貨車之油箱
    上，旋經林亦宣發現失竊報警處理，為警立即以0000000000
    號手機定位，而於同日16時許尋獲該支手機（已發還林亦宣
    ），並調閱現場及沿途之監視器錄影畫面而循線查獲上情。
二、案經林亦宣訴請嘉義縣警察局布袋分局報告臺灣嘉義地方檢
    察署檢察官偵查起訴。
    理  由
壹、程序事項：
一、本判決下述所引用被告何銘琦以外之人於審判外之陳述，檢
    察官及被告，於本院審理時對於該等證據之證據能力，均未
    表示爭執，且迄於言詞辯論終結前復未聲明異議，本院審酌
    上開證據資料作成時之情況，尚無違法不當及證明力明顯過
    低之瑕疵，而認為以之作為證據應屬適當，依刑事訴訟法第
    159 條之5 第2 項規定，均有證據能力。
二、其餘資以認定被告犯罪事實之非供述證據，並無違反法定程
    序取得之情形，依刑事訴訟法第158 條之4 反面規定，亦具
    證據能力，合先敘明。
貳、認定犯罪事實所憑之證據及理由：
一、訊據被告固未爭執於上述時、地有在嘉義縣○○鎮○○里○○○○00
    0號「過溝Tea's原味」附近未經被害人即告訴人林亦宣同意
    ，將告訴人所有之0000000000號IPHONE 11手機1支，徒手拿
    取後，並駕車逕往嘉義縣東石鄉西崙村慈靈宮廣場，將該支
    手機置放於廢棄之車牌號碼0000-00號自用大貨車之油箱上
    等情，然辯稱伊並沒有要佔為己有，是伊請警察使用定位方
    式尋找手機，在警局不敢講是伊拿取的是因為擔心工作不保
    云云(見本院卷第51頁)。經查，前揭犯罪事實，業據證人即
    告訴人林亦宣之指證在案（見警卷第4-7頁；偵卷第21頁）
    ，並有現場及沿途之監視器錄影畫面翻拍照片15張、尋獲手
    機之現場照片2張、查獲被告照片1張、犯案路線圖3份及車
    牌號碼000-0000號自用小貨車之「車輛詳細資料報表」1份
    存卷可查（見警卷第9-21 頁）。是以，被告於前揭時、地
    ，徒手竊取告訴人手機乙節，堪以認定。
二、被告雖以前詞置辯。然查：
  ㈠被告與告訴人素昧平生，毫不認識，竟未經告訴人同意，在
    嘉義縣「布袋鎮」之「過溝Tea's原味」附近，將告訴人所
    有之高價值IPHONE手機拿取後，並駕駛車輛逕往3公里外之
    嘉義縣「東石鄉」慈靈宮廣場，將該支手機藏在廢棄大貨車
    之油箱上，客觀上顯然已經將手機據為己有，並刻意加以隱
    匿藏放，被告辯稱無佔為己有之意，顯不可採。
　㈡再者，告訴人之手機事後雖經警以定位功能尋獲手機，被告
    縱於警詢時曾向警表示可以用定位功能尋找手機，然其於警
    詢時仍否認有未經告訴人同意拿取手機，顯見其並無坦白自
    己未經他人同意拿取他人手機之竊盜事實。又縱使行為人竊
    取財物(例如機車等)，事後感到後悔而返還被害人，然因竊
    盜罪為既成犯，亦不因而免除其罪責，而本案被告若要主動
    歸還手機或告知警察藏放手機之地點，本屬容易之事，卻仍
    於警詢時否認有拿取手機，而要求警察依據定位功能尋找手
    機，非但已該當於竊盜罪之要件，且並無任何情有可原之處
    。況且，縱使被告並未告知警察可利用定位功能尋回手機，
    本案中告訴人原即會以此方式找回手機，是以，被告有無上
    開供詞，對於尋獲手機實際上並無助益，且並不影響其罪責
    之成立，至為明確。
三、綜上，本件事證明確，被告前揭竊盜犯行，洵堪認定，應依
    法論科。
參、論罪科刑：
一、核被告所為，係犯刑法第320 條第1 項之竊盜罪。
二、被告前因曾因公共危險等案件，經臺灣高等法院臺南分院以
    104年度上訴字第991號判決，就放火燒燬建築物未遂犯行判
    處有期徒刑1年；就⑴加重竊盜犯行判處有期徒刑5月確定；
    就⑵毀棄損壞犯行判處有期徒刑3月確定；⑴、⑵刑期，應執行
    有期徒刑6月確定。又⑶因妨害公務犯行，經臺灣臺南地方法
    院以104年度簡字第2818號判處有期徒刑2月確定。又⑷因施
    用第二級毒品犯行，經臺灣臺南地方法院以104年度簡字第1
    783號判處有期徒刑4月確定。以上各刑期，嗣經臺灣臺南地
    方法院以105年度聲字第453號裁定應執行有期徒刑1年8月確
    定，嗣於106年1月9日執行完畢等情，此有臺灣高等法院被
    告前案紀錄表在卷可稽，其受徒刑之執行完畢，5 年以內故
    意再犯有期徒刑以上之本罪，為累犯。本院參酌大法官會議
    釋字第775 號解釋意旨，衡以被告之犯罪情節，及被告先前
    亦有竊盜紀錄，考量被告所顯見之惡性對刑罰反應力薄弱之
    程度，兼衡被告權益及公共利益之維護，認本案應依刑法第
    47條第1 項之規定加重其刑。
三、爰以行為人之責任為基礎，審酌被告尚值青壯年，不思以自
    身勞力或正當管道獲取財物，竊取他人手機，顯未能尊重他
    人之財產權，且對社會治安造成危害，要屬不該。迄未與告
    訴人方面達成和解或取得諒解，又犯後未能坦認犯行，且素
    行非好（構成累犯部分，於此不予雙重評價），此有卷附臺
    灣高等法院被告前案紀錄表附卷可稽，於本院審理中自述高
    職畢業之智識程度、勉持之家庭經濟狀況，職業工，月薪約
    新臺幣3萬6仟元語(見本院卷第66頁)，併斟酌被告之身心狀
    況，其所竊取之商品價值，犯罪之動機、目的、手段、造成
    之法益損害程度，參酌告訴人方面及檢察官之量刑意見（見
    本院卷第23、66頁），及所竊物品業經警方尋獲發還告訴人
    等一切情狀，量處如主文所示之刑，並諭知易科罰金之折算
    標準
肆、按犯罪所得已實際合法發還被害人者，不予宣告沒收或追徵
    ，刑法第38條之1第5項定有明文。查本案被告竊得物品，業
    經警方偕同告訴人尋獲，並發還告訴人，此有警詢筆錄及本
    院公務電話紀錄表各1 份在卷可參（見警卷第6-7頁；本院
    卷第23頁），爰依法不予宣告沒收。
據上論斷，應依刑事訴訟法第299 條第1 項前段，刑法第320 條
第1 項、第47條第1 項、第41條第1 項前段，刑法施行法第1 條
之1 第1 項，判決如主文。
本案經檢察官顏榮松提起公訴，由檢察官陳則銘到庭執行職務。
中　　華　　民　　國　　111 　年　　1 　　月　　26　　日
                  刑事第二庭    法  官  林正雄
上正本證明與原本無異。
如不服本判決應於收受送達後20日內向本院提出上訴書狀，並應
敘述具體理由；其未敘述上訴理由者，應於上訴期間屆滿後20日
內向本院補提理由書（均須按他造當事人之人數附繕本）「切勿
逕送上級法院」。告訴人或被害人如對於本判決不服者，應具備
理由請求檢察官上訴，其上訴期間之計算係以檢察官收受判決正
本之日期為準。
中　　華　　民　　國　　111 　年　　1 　　月　　26　　日
                                書記官  王嘉祺
附錄所犯法條：
中華民國刑法第320條第1項
意圖為自己或第三人不法之所有，而竊取他人之動產者，為竊盜
罪，處 5 年以下有期徒刑、拘役或50萬元以下罰金。